臺灣屏東地方法院刑事判決　　　　　　　 94年度訴字第588號
公　訴　人　臺灣屏東地方法院檢察署檢察官
被　　　告　戊○○
指定辯護人　本院公設辯護人　張宏惠
上列被告因違反毒品危害防制條例案件，經檢察官提起公訴（94
年度偵字第1349、2334號）及移送併辦（94年度偵字第1540號）
，本院判決如下：
    主  文
戊○○連續施用第二級毒品，累犯，處有期徒刑捌月，扣案之第
二級毒品甲基安非他命參包（合計毛重貳貳點貳捌公克，含販賣
之甲基安非他命則合計毛重貳貳點陸肆公克，驗餘毛重貳壹點參
公克）、沾有甲基安非他命之吸食器壹組、玻璃吸食器貳支、吸
管貳支及夾鏈袋參個，均沒收銷燬，扣案之吸食器壹組、玻璃吸
食器貳支、電子磅秤壹台及夾鏈袋陸個，均沒收；又持有第一級
毒品，累犯，處有期徒刑陸月，扣案之第一級毒品海洛因壹包（
淨重零點壹壹公克、包裝重零點貳參公克）沒收銷燬；又販賣第
二級毒品，累犯，處有期徒刑伍年，扣案之第二級毒品甲基安非
他命壹包（毛重零點參陸公克，含施用之甲基安非他命則合計毛
重貳貳點陸肆公克，驗餘毛重貳壹點參公克）沒收銷燬，扣案之
門號0000000000號行動電話壹具及販賣毒品所得新台幣伍佰元，
均沒收。應執行有期徒刑陸年，扣案之第二級毒品甲基安非他命
肆包（合計毛重貳貳點陸肆公克，驗餘毛重貳壹點參公克）、沾
有甲基安非他命之吸食器壹組、玻璃吸食器貳支、吸管貳支、夾
鏈袋參個及第一級毒品海洛因壹包（淨重零點壹壹公克、包裝重
零點貳參公克），均沒收銷燬，扣案之吸食器壹組、玻璃吸食器
貳支、電子磅秤壹台及夾鏈袋陸個、門號0000000000號行動電話
壹具及販賣毒品所得新台幣伍佰元，均沒收。
    理  由
一、戊○○曾於民國90年間因違反妨害兵役治罪條例，經本院判
    處有期徒刑3 月，甫於93年4 月10日執行完畢。
二、戊○○前因施用毒品案件，經依臺灣高雄地方法院裁定觀察
    、勒戒後，認有繼續施用毒品之傾向，再依臺灣高雄地方法
    院裁定令入戒治處所施以強制戒治1 年，並於93年2 月11日
    強制戒治期滿執行完畢，由臺灣高雄地方法院檢察署檢察官
    以93年度戒毒偵字第838 號為不起訴處分確定。詎戊○○於
    強制戒治執行完畢後，5 年內復基於施用第二級毒品甲基安
    非他命之概括犯意，自94年4 月間某日起至同年5 月9 日下
    午2 時許止，在屏東縣內埔鄉水門村溪邊河堤旁等處，將甲
    基安非他命置於吸食器中，再引火燒烤吸食器，待甲基安非
    他命霧化成氣體後以吸入之方式，連續施用第二級毒品甲基
    安非他命多次。
三、戊○○明知姓名年籍不詳綽號「哥仔」之成年男子持有之白
    粉1 包，係毒品危害防制條例所稱之第一級毒品海洛因，不
    得持有，竟於94年5 月7 日下午某時，在屏東縣內埔鄉水門
    村溪邊河堤，向「哥仔」購買第二級毒品甲基安非他命之際
    ，同時收受海洛因1 包（淨重0.11公克、包裝重0.23公克）
    ，非法持有第一級毒品海洛因。
四、戊○○因有施用第二級毒品之劣習而持有甲基安非他命，然
    於94年5 月9 日下午7 時44分許，甲○○、丁○○為找尋甲
    基安非他命供己施用，乃由丁○○出資新臺幣（下同）500
    元，由甲○○在屏東縣瑪家鄉三和村玉泉巷4 號，利用裝設
    在上址之（08）0000000 號公用電話撥打戊○○所有之0000
    000000號行動電話，欲向戊○○購買甲基安非他命施用，戊○○竟另行起意將其原購入預備供自己施用之甲基安非他命
    中之1 包，販售予甲○○、丁○○獲利之犯意，告知甲○○
    至屏東縣屏東市交易，甲○○、丁○○同至屏東縣屏東公園
    附近，利用裝設在屏東縣屏東市○○路17號之（08）000000
    0 號公用電話，再次撥打戊○○上開行動電話，雙方約定在
    屏東市○○路62號「真光量販店」前交易，隨於同日下午8
    時40分許，丁○○騎乘車牌號碼H9X －925 號機車搭載甲○○至「真光量販店」前，甲○○下車將500 元交付予戊○○
    ，戊○○則將甲基安非他命1 包（毛重0.36公克）販賣予甲○○（甲○○施用毒品部分已經觀察、勒戒執行完畢，丁○○共同持有第二級毒品部分，則經本院判處拘役40日確定）
    ，甫交易完畢，旋為在場埋伏之警員當場逮捕，並扣得甲基
    安非他命1 包（毛重0.36公克）及戊○○販賣毒品所得50 0
    元，繼在戊○○駕駛之車牌號碼6006－GQ號自小客車內，扣
    得戊○○持有之海洛因1 包（淨重0.11公克、包裝重0.23
    公克）、甲基安非他命3 包（合計毛重22.28 公克，起訴書
    誤載為5 包，總重22.6公克），及其所有之施用毒品工具吸
    食器2 組、玻璃吸食器4 支、吸管2 支、電子磅秤1 台、夾
    鏈袋9 個等物，及供販賣甲基安非他命毒品時聯絡用之門號
    0000000000號行動電話1 具。
五、案經內政部警政署保安警察第三總隊第二大隊移送臺灣屏東
    地方法院檢察署檢察官偵查起訴及移送併案審理。
    理  由
壹、證據能力部分
一、按被告以外之人（包括證人、鑑定人、告訴人、被害人及共
    同被告等）於檢察事務官、司法警察官或司法警察調查中所
    為之陳述，與審判中不符時，其先前之陳述具有較可信之特
    別情況，且為證明犯罪事實存否所必要者，得為證據，刑事
    訴訟法第159 條之2 定有明文。所謂「前後陳述不符」之要
    件，應就前後階段之陳述進行整體判斷，以決定其間是否具
    有實質性差異，惟無須針對全部陳述作比較，陳述之一部分
    有不符，亦屬之。本件證人丁○○於警詢曾供稱：當時由伊
    用公用電話撥打戊○○之行動電話聯絡交易毒品，當時伊交
    500 元給戊○○，戊○○尚未交付毒品就被警察查獲等語（
    警卷第16頁），於本院審理時則供述：是由甲○○用公用電
    話撥打戊○○之行動電話聯絡交易毒品，當時由甲○○交付
    500 元給戊○○，戊○○將毒品交付給甲○○就被警察查獲
    等語（本院卷第152 頁背面、153 頁背面），先後陳述不相
    符，本院審酌證人丁○○於警詢中之陳述，既與審判中之陳
    述不符，且欠缺具體佐證，難認先前之陳述具有較為可信之
    特別情況，參照刑事訴訟法第159 條之2 規定，證人丁○○
    警詢中之陳述無證據能力。另證人甲○○於警詢中之陳述，
    雖與審判中之陳述一致，然屬審判外之陳述，且經被告之指
    定辯護人陳明無證據能力，依刑事訴訟法第159 條第1 項、
    第159 條之5 第1 項之規定，證人甲○○於警詢中之陳述亦
    無證據能力，先予敘明。
二、按被告以外之人於偵查中向檢察官所為陳述，除顯有不可信
    之情況者外，得為證據，刑事訴訟法第159 條之1 第2 項定
    有明文。本件證人甲○○、丁○○、丙○○、乙○○、蔡黃
    文清、沈君妍、鍾主相等人於檢察官偵查中所為之陳述，並
    未曾提及檢察官在偵查時有不法取供之情形，且亦無證據足
    以證明上開供述有顯不可信之情況，復經具結，依上說明，
    其於偵查中之證言自均具有證據能力。
三、法務部調查局94年8 月12日調科壹字第240003712 號鑑定通
    知書（本院卷第102 頁），及高雄市立凱旋醫院濫用藥物尿
    液檢驗報告（偵字第2334號卷第53頁）各1 份，係內政部警
    政署保安警察第三總隊第二大隊委請鑑定，非由檢察官或法
    院選任或囑託為鑑定之機關，原係審判外之書面陳述，但此
    鑑定通知書、檢驗報告已提示並告以要旨，被告已知係審判
    外之書面證據，未對此表示異議，本院酌以法務部調查局為
    我國毒品之主要鑑驗機關之一，而高雄市立凱旋醫院亦為政
    府審定合格之毒品尿液檢驗機關，人員均受專業訓練，並將
    鑑驗方法及程序俱載明其上，依刑事訴訟法第159 條之5 第
    2 項規定，認適合作為證據。
四、按若有事實足認被告或犯罪嫌疑人有最輕本刑為3 年以上有
    期徒刑之罪嫌，並危害國家安全或社會秩序情節重大而有相
    當理由可信其通訊內容與本案有關，且不能或難以其他方法
    蒐集或調查證據者，在偵查中得由檢察官核發通訊監察書，
    通訊保障及監察法第5 條第1 項第1 款、第2 項定有明文。
    是如依上開程序之通訊監察所取得之證據，即屬依法定程序
    所取得，自有證據能力。關於被告之通訊監察，係檢察官依
    法核發實施，有臺灣高雄地方法院檢察署通訊監察書在卷可
    稽（偵字第2334號卷第64頁），是該通訊監聽譯文取得之合
    法性無疑，自有證據能力。
貳、實體部分：
一、施用甲基安非他命部分：
    上開施用甲基安非他命犯罪事實，業據被告戊○○於本院審
    理時坦承不諱，又其為警查獲後所採集之尿液送檢驗結果，
    呈甲基安非他命陽性反應（嗎啡則呈陰性反應），有高雄市
    立凱旋醫院濫用藥物尿液檢驗報告1 紙在卷可憑（偵字第23
    34號卷第53頁），另有第二級毒品甲基安非他命3 包（合計
    毛重22.28 公克）、吸食器2 組、玻璃吸食器4 支、吸管2
    支、電子磅秤1 台及夾鏈袋9 個等物扣案可資佐證，而上開
    扣案之物經本院送驗結果，扣案之結晶物3 包、吸食器1 組
    、玻璃吸食器2 支、吸管2 支及夾鏈袋3 個，呈甲基安非他
    命反應，其他扣案之吸食器1 組、玻璃吸食器2 支及夾鏈袋
    6 個則無毒品反應，有高雄醫學大學附設中和紀念醫院檢驗
    報告19份附卷可稽（本院卷第85至94頁、第120 至128 頁）
    ，足認被告此部分之自白與事實相符，應堪採信。再被告前
    因施用毒品案件，經依臺灣高雄地方法院裁定觀察、勒戒後
    ，認有繼續施用毒品之傾向，再依臺灣高雄地方法院裁定令
    入戒治處所施以強制戒治1 年，並於93年2 月11日強制戒治
    期滿執行完畢，由臺灣高雄地方法院檢察署檢察官以93年度
    戒毒偵字第838 號為不起訴處分確定等情，有臺灣高等法院
    被告前案紀錄表1 份附卷足憑。故被告於強制戒治執行完畢
    後，5 年內再施用甲基安非他命之犯行，堪以認定。
二、持有海洛因部分：
  (一)訊之被告戊○○故坦承持有第一級毒品海洛因1 包之事實，
    然矢口否認有非法持有海洛因之犯行，辯稱：海洛因是在94
    年5 月7 日向「哥仔」購買甲基安非他命時，「哥仔」交給
    伊一個大袋子，海洛因就放在裡面，伊是到家時才發現袋子
    裡面有海洛因，伊當時不知道那是什麼東西，是到刑事局檢
    驗完才知道那是海洛因云云。惟查：
  (二)被告為警查獲時，在其所駕駛之車牌號碼6006－GQ號自小客
    車內查獲之白粉1 包，送請法務部調查局鑑驗結果，確含第
    一級毒品海洛因成分（淨重0.11公克、包裝重0.23公克），
    有法務部調查局鑑定通知書1 份附卷可稽（本院卷第102 頁
    ），足見被告持有之白粉確為第一級毒品海洛因無誤。
  (三)被告為警查獲時，除持有上開海洛因、甲基安非他命外，尚
    有白色圓形藥錠1 顆，該藥錠經檢察官送驗結果，為第四級
    毒品氟地西泮，則有行政院衛生署管制藥品管理局檢驗成績
    書1 份附卷可稽（本院卷第113 頁，持有第四級毒品部分已
    經檢察官為不起訴處分）。衡情被告既持有多種毒品，對毒
    品自有相當之認識。又被告前於80年、86年間因違反麻醉藥
    品管理條例、肅清煙毒條例等案件，為檢察官提起公訴，且
    曾因施用毒品案件受觀察、勒戒及強制戒治等情，有臺灣高
    等法院被告前案紀錄表足稽，足見被告接觸海洛因、甲基安
    非他命等毒品之時間頗久，經驗豐富。再被告亦自承：伊認
    識施用海洛因之人，知道施用海洛因的方法是用針筒注射，
    扣案的白粉伊認為有可能是海洛因，但是要還給「哥仔」，
    所以不敢丟掉等語（本院卷第159 頁）。足認被告對於海洛
    因之性質、形狀有相當之認識，且其又係向販賣甲基安非他
    命之「哥仔」處取得扣案之海洛因，以被告長期接觸毒品之
    經驗，自難諉為不知「哥仔」所交付之白粉1 包係屬海洛因
    。故被告所辯，顯與事理不符，不足採信。被告非法持有第
    一級毒品海洛因之犯行，亦堪認定。
三、販賣甲基安非他命部分：
  (一)訊之被告戊○○固坦承收受甲○○所交付之現金500 元之事
    實，然矢口否認有販賣甲基安非他命之犯行，辯稱：甲○○
    當時是要拿500 元還伊，因為伊女朋友沈君妍幫他人看檳榔
    攤，甲○○、丁○○去那裡喝酒，有欠錢，欠多少伊不知道
    ，大約400 、500 元，伊正要打電話問沈君妍時，就被警察
    抓了，那包甲基安非他命是伊丟在地下的，伊沒有交給甲○○，甲基安非他命是伊要自己吸的云云。惟查：
  (二)被告為警查獲時，在「真光量販店」前地上查獲之結晶物1
    包，經本院送請高雄醫學大學附設中和紀念醫院鑑驗結果，
    確為第二級毒品甲基安非他命（毛重0.36公克，與上開扣案
    供施用之3 包甲基安非他命，合計驗餘毛重21.3公克），有
    高雄醫學大學附設中和紀念醫院檢驗報告1 份附卷可稽（本
    院卷第85頁），足證上開結晶物確為第二級毒品甲基安非他
    命無訛。
  (三)於94年5 月9 日下午7 時44分許，甲○○、丁○○為找尋甲
    基安非他命供己施用，乃由丁○○出資500 元，由甲○○在
    屏東縣瑪家鄉三和村玉泉巷4 號，利用裝設在上址之（08）
    0000000 號公用電話撥打被告所有之0000000000號行動電話
    ，欲向被告購買甲基安非他命，被告即告知甲○○至屏東縣
    屏東市交易，甲○○、丁○○同至屏東縣屏東公園附近，利
    用裝設在屏東縣屏東市○○路17號之（08）0000000 號公用
    電話，再次撥打被告上開行動電話，雙方約定在屏東市○○
    路62號「真光量販店」前交易，隨於同日下午8 時40分許，
    丁○○騎乘機車搭載甲○○至「真光量販店」前，甲○○下
    車將500 元交付予被告，被告則將甲基安非他命1 包交付予
    甲○○，甫交易完畢，旋為在場埋伏之警員當場逮捕，甲○○一見警員即將上開甲基安非他命丟擲在地下等情，業據證
    人甲○○、丁○○於偵查及本院審理時證述甚詳（偵字第23
    34號卷第3 至7 頁、本院卷第73至75之1 頁、第152 至154
    頁），並有通聯紀錄、中華電信股份有限公司屏東營運處案
    件函復單各1 份（本院卷第64、116 頁）附卷及門號000000
    0000號行動電話1 具扣案可資佐證。
  (四)又本案係內政部警政署保安警察第三總隊第二大隊員警事先
    佈線偵查，並報請臺灣高雄地方法院檢察署檢察官核發通訊
    監察書，對被告所有之門號0000000000號行動電話實施監聽
    ，嗣於94年5 月9 日，在監聽機房執行電話監聽之警員蔡黃
    文清，發現被告與甲○○、丁○○欲進行毒品交易之訊息，
    立即通知跟監蒐證之警員丙○○、乙○○等人，丙○○、乙○○等人隨即前往「真光量販店」埋伏，見被告與甲○○完
    成交易後，立即予以逮捕，甲○○一見員警即將甲基安非他
    命丟擲在地上，在被告身上查獲500 元等情，業據證人即警
    員蔡黃文清於偵查中證述，證人即警員丙○○、乙○○於偵
    查中及本院審理時證述甚詳（偵字第2334號卷第31、32頁、
    本院卷第154 至157 頁），並有通訊監察書、監聽譯文各1
    份附卷可稽（偵字第2334號卷第40至51頁、第64頁），核與
    證人甲○○、丁○○證述情節大致相符。雖證人即警員丙○○證稱：當時是甲○○、丁○○一起去向戊○○拿取毒品的
    等語，與證人甲○○、丁○○證述：甲○○獨自向戊○○拿
    取毒品等語之情節不符。惟按證人之陳述有部分前後不符，
    或相互間有所歧異時，究竟何者為可採，法院仍應本其自由
    心證予以斟酌，非謂一有不符或矛盾，即認其全部均為不可
    採信（最高法院82年度台上字第1996號判決參照）。又人類
    之記憶可因時間、身體健康情況或事件本身具複雜性等因素
    而有所改變或增加其難度，難期記憶內容歷久不衰。查證人
    甲○○、丁○○、丙○○對於被告販賣第二級毒品甲基安非
    他命予甲○○、丁○○，甫完成交易後，警員立即予以逮捕
    ，甲○○一見員警即將甲基安非他命丟擲在地上，在被告身
    上查獲500 元一事，均能明確證述且互核一致，足徵被告確
    有販賣甲基安非他命之事實，尚難以證人丙○○證述情節些
    微不同，遽認其證述均不足採。再參以被告於偵查中先後2
    次已坦承以500 元之價格販賣甲基安非他命予甲○○、丁○○之事實（偵字第2334號卷第33、68、69頁），核與證人甲○○、丁○○、蔡黃文清、丙○○、乙○○證述一致，足認
    證人甲○○、丁○○、蔡黃文清、丙○○、乙○○之證述及
    被告於偵查中之自白，與事實相符，應堪採信。
  (五)證人甲○○、丁○○雖另證稱：自93年6 月間起向戊○○購
    買甲基安非他命，共購買20餘次云云。然查證人甲○○、丁○○對於交易之次數之陳述係僅憑印象，交易時間則不復記
    憶等情，亦據證人證述在卷（本院卷第75、153 頁），證人
    對於犯罪時間、地點、交易金額均未能明確證述，是證人甲○○、丁○○此部分之證述是否屬實，已值啟疑。且證人即
    警員丙○○、乙○○等人於偵辦本案期間，並未發現甲○○
    、丁○○曾向被告購買甲基安非他命之情事，亦據證人丙○○、乙○○證述甚詳（本院卷第155 、156 頁）。故本案既
    無其他積極證據足認被告先前曾販賣20餘次甲基安非他命予
    甲○○、丁○○，自難僅憑證人甲○○、丁○○之證述而為
    被告不利之認定。又證人甲○○於本院審理時證稱：伊到達
    屏東市後，在屏東公園附近以公用電話撥打戊○○之行動電
    話，打電話地點約在民生路云云。惟查上開（08）0000000
    號公用電話裝設地點係在屏東縣屏東市○○路17號，詳如前
    述，而屏東市○○路、民生路之地理位置均在屏東市屏東公
    園附近，此為本院審判所知悉之事實，故證人甲○○此部分
    之證述應有誤認，尚難採信。再證人丁○○於本院審理時雖
    證稱：當天是甲○○要買甲基安非他命云云。然本案係由丁○○出資500 元，交由甲○○聯絡被告購買甲基安非他命，
    並由甲○○、丁○○同往交易地點，再由甲○○持現金與被
    告完成毒品交易等情，業據證人甲○○、丁○○證述在卷，
    且證人甲○○亦證稱：是伊與丁○○一起要買毒品的，戊○○也是賣毒品給伊與丁○○等語（本院卷第75之1 頁）。足
    證本件係甲○○、丁○○共同向被告購買甲基安非他命，證
    人丁○○此部分之證述，亦難採信。
  (六)證人沈君妍於偵查中雖證述：甲○○、丁○○常來伊的檳榔
    攤喝酒，積欠400 元的高梁酒錢，甲○○、丁○○沒有說何
    時要還錢云云。惟證人甲○○、丁○○於偵查中已證稱：沒
    有積欠沈君妍或戊○○金錢，扣案的500 元是向戊○○買毒
    品的錢等語（偵字第2334號卷第4 、7 頁）。且400 元之債
    務，金額甚微，又無清償期限，倘甲○○、丁○○係欲清償
    債務，直接還給沈君妍即可，又何須與被告多次電話聯絡後
    ，再從屏東縣瑪家鄉趕赴屏東市尋找被告還錢？是被告辯稱
    甲○○交付的500 元是清償酒錢云云，顯與事理有違，不足
    採信。故尚難以證人沈君妍之證述而為被告有利之認定。另
    證人鍾主相於偵查中僅證稱：車牌號碼6006－GQ號自小客車
    為伊所有，93年5 月間借予沈君妍使用，伊不知道車上毒品
    是誰的等語，其證述內容與本案無關，亦難為被告有利之認
    定，附此敘明。
  (七)茲查販賣毒品甲基安非他命係違法行為，且罪刑甚重，非可
    公然為之，亦無公定之價格，不論任何包裝，均可任意分裝
    增減分量，而每次買賣之價量，亦可能隨時依雙方間之關係
    深淺、資力、需求量及對行情之認知、來源是否充裕、查緝
    是否嚴緊，購買者被查獲時供述購買對象之可能性風險之評
    估等，因而異其標準，並機動調整，販賣之人從價差或量差
    中牟利方式雖異，其意圖營利之非法販賣行為則一。況證人
    甲○○、丁○○於本院審理時亦證稱：認識約1 年，是從別
    的朋友那裡知道戊○○有賣毒品，平常與戊○○僅以電話聯
    絡等語，足認被告與甲○○、丁○○並無特別關係，是被告
    應不致鋌而走險，無端平價轉讓甲基安非他命予無特別關係
    之甲○○、丁○○，足見被告有營利之意圖甚明。從而，被
    告所辯顯係卸責之詞，均不足採。綜上所述，本案事證明確
    ，被告販賣第二級毒品甲基安非他命犯行，堪以認定。
四、按所稱販賣，以行為人具有營利之目的，將之販入或賣出，
    有其一即屬成立；次按海洛因及甲基安非他命，分別為毒品
    危害防制條例第2 條第2 項第1 款、第2 款所列之第一級毒
    品及第二級毒品，不得非法持有、施用、販賣。被告戊○○
    施用甲基安非他命部分，係犯毒品危害防制條例第10條第2
    項之施用第二級毒品罪；被告持有海洛因部分，係犯毒品危
    害防制條例第11條第1 項之持有第一級毒品罪（起訴書法條
    誤載為毒品危害防制條例第10條第1 項、第2 項，業經蒞庭
    檢察官更正）；被告販賣甲基安非他命部分，係犯毒品危害
    防制條例第4 條第2 項之販賣第二級毒品罪。被告因施用而
    持有甲基安非他命之低度行為，為施用之高度行為所吸收，
    及被告原供施用而持有之甲基安非他命1 包（毛重0.36公克
    ），嗣與甲○○電話聯絡交易後變更為意圖販賣而持有，旋
    再販賣予甲○○、丁○○，其意圖販賣而持有之低度行為，
    亦為販賣之高度行為所吸收，均不另論罪。被告先後多次施
    用甲基安非他命犯行，時間緊接，犯罪構成要件相同，顯係
    基於概括犯意為之，應依連續犯之規定論以一罪，並加重其
    刑；移送併案審理之施用第二級毒品甲基安非他命犯罪事實
    （94年度偵字第1540號），與起訴之犯罪事實相同，附此敘
    明。其所犯上開3 罪之間，犯意各別，行為互殊，應予分論
    併罰。又被告前於90年間因違反妨害兵役治罪條例，經本院
    判處有期徒刑3 月，於93年4 月10日執行完畢，有臺灣高等
    法院被告前案紀錄表1 紙在卷可按，其受有期徒刑之執行完
    畢後，5 年之內再犯有期徒刑以上刑之本罪，為累犯，所犯
    上開3 罪均應依法加重其刑，施用第二級毒品罪部分並遞加
    重之，販賣第二級毒品罪部分最重本刑為無期徒刑部分則不
    予加重。又被告僅販賣甲基安非他命1 包（毛重0.36公克）
    ，數量甚微，金額僅500 元，且已被查獲，甲基安非他命尚
    未流入市面，所得有限，並未以之攫獲暴利，其所生之危害
    ，究不若專以販毒維生之毒梟之重大惡性可擬，衡以毒品危
    害防制條例第4 條第2 項法定本刑為無期徒刑或7 年以上有
    期徒刑，觀諸被告上開犯罪情狀，在客觀上顯非不可憫恕，
    倘科以被告上開法定最低之刑，實嫌過重，是就販賣第二級
    毒品罪部分爰依刑法第59條之規定，酌量減輕被告之刑，並
    依法先加後減。爰審酌被告前經強制戒治後，仍未能自我克
    制以戒除毒癮，其施用毒品足以戕害自身健康，並生對於社
    會安全與公共秩序之潛在危害，竟再次施用、持有、販賣毒
    品，惡性非輕，並審酌其持有海洛因、施用甲基安非他命期
    間、販賣甲基安非他命之數量，及其犯罪後坦承施用、偵查
    中坦承販賣、本院審理時否認持有海洛因及販賣甲基安非他
    命等犯後態度等一切情狀，分別量處如主文所示之刑，並定
    其應執行之刑。至蒞庭檢察官雖對被告販賣第二級毒品罪部
    分具體求刑有期徒刑8 年，惟本院審酌上情，認檢察官之求
    刑尚嫌過重，附此敘明。
五、扣案之海洛因1 包（淨重0.11公克、包裝重0.23公克）、甲
    基安非他命4 包（合計毛重22.64 公克，驗餘毛重21.3公克
    ），係分屬第一、二級毒品，而沾有甲基安非他命之吸食器
    1 組、玻璃吸食器2 支、吸管2 支及夾鏈袋3 個，因沾有毒
    品甲基安非他命且難以析離，故均應依毒品危害防制條例第
    18條第1 項前段之規定，沒收銷燬之，送驗滅失部分，則不
    予宣告沒收。另其他扣案之吸食器1 組、玻璃吸食器2 支、
    電子磅秤1 台及夾鏈袋6 個，為被告所有，且係供其施用甲
    基安非他命犯罪所用之物，業據被告陳明在卷，應依刑法第
    38條第1 項第2 款，宣告沒收之。又扣案之500 元，係被告
    販賣毒品所得之財物，仍應依毒品危害防制條例第19條第1
    項之規定沒收之。扣案之門號0000000000號行動電話1 具，
    則為被告所有且供販賣甲基安非他命犯罪所用之物，業據被
    告自承在卷，亦應依毒品危害防制條例第19條第1 項規定併
    予宣告沒收。再扣案之第四級毒品氟地西泮1 顆，依毒品危
    害防制條例第18條第1 項中段及同條例施行細則第11條之1
    之規定，僅能由查獲機關以行政處分之「沒入銷燬」程序處
    理，不得由法院諭知「沒收銷燬」之刑事處分，且非供犯罪
    所用之物，故本院自無從諭知沒收。再其他扣案之藥錠5顆
    、NOKIA 牌手機1 具，非供犯罪所用之物，亦非違禁物，爰
    不予宣告沒收，併此敘明。
據上論斷，應依刑事訴訟法第299 條第1 項前段，毒品危害防制
條例第4 條第2 項、第10條第2 項、第11條第1 項、第18條第1
項前段、第19條第1 項，刑法第11條、第56條、第47條、第59條
、第51條第5 款、第38條第1 項第2 款，判決如主文。
本案經檢察官鄭伊鈞到庭執行職務
中    華    民    國    94    年    10    月    26    日
                  刑事第五庭    審判長法  官   石家禎
                                      法  官   李宜娟
                                      法  官   楊文廣
以上正本證明與原本無異。
如不服本判決應於收受本判決送達後十日內向本院提出上訴書狀
，其未敘述上訴理由者，並得於提起上訴後十日內向本院補提理
由書狀（均須按他造當事人之人數附繕本）「切勿逕送上級法院
」
中    華    民    國    94    年    10    月    26    日
                                     書記官  林志憲
附錄本案論罪科刑法條：
毒品危害防制條例第4條第2項
製造、運輸、販賣第二級毒品者，處無期徒刑或7 年以上有期徒
刑，得併科新臺幣7 百萬元以下罰金。
毒品危害防制條例第10條第2項
施用第二級毒品者，處三年以下有期徒刑。
毒品危害防制條例第11條第1項
持有第一級毒品者，處三年以下有期徒刑、拘役或新臺幣五萬元
以下罰金。
